【裁判字號】    95,上易,814
【裁判日期】    951219
【裁判案由】    傷害等
【裁判全文】
臺灣高等法院高雄分院刑事判決         95年度上易字第814號
上  訴  人
即  被  告  乙○○
上  訴  人
即  被  告  丁○○
                      號
                      樓
上  訴  人
即  被  告  甲○○
上列上訴人因傷害等案件，不服臺灣高雄地方法院95年度易字第
150 號中華民國95年9 月20日第一審判決（起訴案號：臺灣高雄
地方法院檢察署94年度核退偵字第303 號），提起上訴，本院判
決如下：
    主  文
上訴駁回。
    事  實
一、丁○○於民國93年間因違反毒品危害防制條例案件，經台灣
    高雄地方法院以93年度簡字第2433號判處有期徒刑3 月，於
    93年8 月30日易科罰金執行完畢。
二、緣丙○○服用酒類不能安全駕駛，而於93年12月13日凌晨3
    時許，駕駛車牌號碼ZM-5686 號自用小客車，行經高雄市三
    民區○○○街43號前 (經原審判決確定），適丁○○所駕駛
    停放在該街43號前（車頭朝東）車牌號碼ZT-1915 號（車主
    游美珠）自用小客車，及乙○○所駕駛停放在該街43號對面
    （車頭朝西），遭擦撞致該2 車之車身凹陷，警報器發出警
    報聲響，丁○○、乙○○聞聲查看後，見該街道當時僅有丙○○駕車經過，遂歸責丙○○為之，丁○○、乙○○乃夥同
    甲○○及其他姓名不詳之成年男子4 人，由丁○○駕駛車牌
    號碼ZT-1519 號自小客車搭載姓名不詳之成年男子2 人，乙○○、甲○○及其他人則分別駕駛車牌號碼4197-GS 號、ZB
    -3512 號（BMW 廠牌）自用小客車追逐丙○○，嗣於在高雄
    市○○區○○街與吉林街口，丙○○之車輛因遇施工圍籬阻
    擋，無法前駛而停車，待丙○○下車後，乙○○、丁○○、
    甲○○與其他真實姓名年籍不詳之成年男子4 人，竟基於傷
    害之犯意聯絡，分持球棒、枴杖鎖毆打丙○○身體各部位，
    使丙○○受有左尺骨下端骨折之傷；乙○○、丁○○、甲○○與其他真實姓名年籍不詳之成年男子4 人，復另基於毀損
    之犯意聯絡，持前開器物擊打丙○○所駕駛之ZM-5686 號自
    用小客車前、後方擋風玻璃，致該車之前方擋風玻璃破裂，
    後方擋風玻璃龜裂，足生損害於丙○○（球棒及枴杖鎖均未
    扣案）。迨93年12月13日日凌晨3 時30分許，甲○○與其他
    成年男子見警方到場處理，即搭乘ZB-3512 號自小客車逃逸
    ，乙○○、丁○○則當場查獲。
二、案經丙○○訴由高雄市政府警察局三民第一分局移送臺灣高
    雄地方法院檢察署檢察官偵查起訴。
    理  由
壹、程序部分：
一、按被告以外之人（包括證人、鑑定人、告訴人、被害人及共
    同被告等）於審判外之陳述雖不符刑事訴訟法第159 條之1
    至之4 等四條之規定，而經當事人於審判程序同意作為證據
    ，法院審酌該言詞陳述或書面陳述作成時之情況，認為適當
    者，亦得為證據；當事人、代理人或辯護人於法院調查證據
    時，知有刑事訴訟法第159 條第1 項不得為證據之情形，而
    未於言詞辯論終結前聲明異議者，視為有前項之同意，刑事
    訴訟法第159 條之5 定有明文。立法意旨在於傳聞證據未經
    當事人之反對詰問予以核實，原則上先予排除。惟若當事人
    已放棄反對詰問權，於審判程序中表明同意該等傳聞證據可
    作為證據；或於言詞辯論終結前未聲明異議，基於尊重當事
    人對傳聞證據之處分權，及證據資料愈豐富，愈有助於真實
    發見之理念，且強化言詞辯論主義，使訴訟程序得以順暢進
    行，上開傳聞證據亦均具有證據能力。本件證人丙○○、葛
    憲璋、蘇生才、簡嘉宏、陳信安、劉新祥於偵查中所為證述
    ，及被告乙○○、丁○○、甲○○各自對於其他共同被告所
    為之陳述，當事人於本院準備程序均明示同意作為證據，本
    院審酌上開筆錄作成時，較無人情施壓或干擾，亦無不當取
    供之情形，認為以之作為本案之證據亦屬適當，是上揭各證
    人之證言自具有證據能力。
二、按刑事訴訟法第159 條之4 規定，除前三條之情形外，下列
    文書亦得為證據「一除顯有不可信之情況外，公務員職務上
    製作之紀錄文書、證明文書。二除顯有不可信之情況外，從
    事業務之人於業務上或通常業務過程所須製作之紀錄文書、
    證明文書。三除前二款之情形外，其他於可信之特別情況下
    所製作之文書。」，本件卷附之診斷證明書，屬刑事訴訟法
    第159 條之4 第2 款所稱從事業務之人於業務上或通常業務
    過程所須製作之紀錄文書、證明文書，因係於通常業務過程
    不間斷、有規律而準確之記載，且大部分紀錄係完成於業務
    終了前後，無預見日後可能會被提供作為證據之偽造動機，
    其虛偽之可能性小，除非該等紀錄文書或證明文書有顯然不
    可信之情況，否則有承認其為證據之必要。醫院診斷證明書
    係病患就診或就醫，醫師就其診斷治療病患結果，所出具之
    證明書。醫師法第17條規定，醫師如無法令規定之理由，不
    得拒絕診斷書之交付。醫師係從事醫療業務之人，病患如純
    為查明病因並以接受治療為目的，而到醫療院所就醫診治，
    醫師於例行性之診療過程中，對該病患所為醫療行為，於業
    務上出具之診斷書，屬於醫療業務上或通常醫療業務過程所
    製作之證明文書，自該當於上開條款所指之證明文書。經查
    亦無顯不可信之情況，上開文書應具有證據能力。
三、傳聞法則乃對於被告以外之人於審判外之言詞或書面陳述，
    亦即針對被告以外之人於審判外以言詞或書面所為之供述證
    據而為規範。卷附ZM-568 6號自用小客車前後擋風玻璃破損
    之照片2 張，乃以科學、機械之方式，對於所拍攝內容所為
    忠實且正確之記錄，上開物品、照片在性質上亦非供述證據
    ，無刑事訴訟法第159 條第1 項規定之適用。
貳、實體方面:
一、訊據上訴人即被告乙○○、丁○○、甲○○均否認傷害及毀
    損之犯行，被告乙○○辯稱：「我會在案發現場即高雄市○○區○○街與吉林街口，是因為我懷疑丙○○車子撞到我的
    車子，所以我開車去追丙○○。我到現場的時候，丙○○已
    經被其他我不認識的人打，這些人也有毀損丙○○的車子。
    現場除了我、丁○○之外，還有其他6 、7 個我們不認識的
    人」云云；被告丁○○辯稱：「我會在案發現場，是因為我
    懷疑丙○○車子撞到我的車子。我是聽到車子的警報器響聲
    ，出門之後看到我的車子有被撞到的痕跡，看到被告丙○○
    的車子在路上蛇行，我就懷疑是丙○○撞的，所以就開車去
    追丙○○的車子；我到現場的時候，現場已經有人把他攔下
    來並毆打，過了不久警察就來了」云云；被告甲○○辯稱：
    「當天（案發時）我人在睡覺，不在現場。是案發之後，丁○○打電話給我，說他在派出所，叫我買東西給他吃，我就
    買東西過去」云云。
二、經查：
  (一)被告乙○○、丁○○、甲○○3 人於案發之際，均在案發現
    場之事實，業據被告乙○○、丁○○2 人分別於原審法院審
    理時自承在卷（見原審卷第37頁），核與證人即被害人丙○○於檢察官偵查及原審法院審理時證述之情節相合（見偵查
    卷第30頁、原審卷第113 頁）。被告甲○○雖謂「案發之際
    不在場」云云。然被告甲○○於案發之際亦在場，除丙○○
    前開於偵查及原審法院審理時之證述可憑外，亦據證人葛憲
    璋於檢察官偵查及原審法院審理中結證稱：「我在現場有看
    到被告乙○○、丁○○及甲○○，印象中甲○○是坐BMW 的
    車子走的，丁○○、乙○○留在現場被警盤查；我到現場時
    ，被告3 人（即乙○○、丁○○及甲○○）均有在場，但是
    後來除了乙○○、丁○○留下之外，其餘人都坐BMW 的車走
    了」等語（見偵查卷第33頁、原審卷第110 頁）。而證人即
    被害人丙○○、葛憲璋與被告甲○○，並無證據可認有何仇
    隙宿怨，應無故意誣指被告甲○○之理，故被告甲○○前開
    所辯於案發之際不在場云云，並非可採。被告乙○○、丁○○、甲○○3 人於案發之際均在現場之事實，已堪認定。
  (二)證人即被害人丙○○及其所駕駛之ZM-5686 號自用小客車，
    於案發時、地，遭被告乙○○、丁○○、甲○○與真實姓名
    年籍不詳之成年男子4 人，共7 人，分持球棒及拐杖鎖毆打
    ，並敲打其駕駛之ZM-5686 號自用小客車等情，業據證人即
    被害人丙○○於檢察官偵查及原審法院審理中結證稱：「他
    們各拿1 支球棒，3 人都有拿球棒打我及我的車子，對方共
    有7 人（見偵查卷第30頁）；球棒是從甲○○所駕駛、丁○○所乘坐的車子後車廂拿出來的，其初是甲○○拿球棒打中
    我的右膝蓋及頭部..... ，丁○○拿球棒打我的車子保險桿
    2 次，甲○○說我撞到他的車要如何處理，乙○○也有拿球
    棒打我的身體各部分及頭部。我當時總共被他們3 人拿3 支
    球棒打，還有1 個不知名的人拿拐杖鎖打我，那隻拐杖鎖是
    從BMW 車子裡面拿出來的，除了我之外還有7 、8 人等語（
    見原審卷第113 頁）。又案發後紹錦榮確實受有左尺骨下端
    骨折之傷害，其駕駛之ZM-5686 號自用小客車前方擋風玻璃
    破裂、後方擋風玻璃龜裂而毀損之事實，除據其於偵查及原
    審法院審理中證述在卷外，核與證人即員警蘇生才、陳信安
    於偵查中、劉新祥於偵查及原審法院審理中結證之情節亦屬
    相合（見偵查卷第79、87、88頁、原審卷第108 頁），且有
    93年12月13日高雄醫學大學附設中和紀念醫院診斷證明書1
    紙、ZM-5686 號自用小客車前後擋風玻璃破損之照片2 張在
    卷可稽（見高雄市政府警察局有民第一分局高市警三壹分三
    字第0930023985號刑案偵查卷宗第36頁、偵查卷第41頁）。
    又案發現場於員警到場處理之際，確有人手持球棒準備離去
    ，並旋即搭乘BMW 廠牌車號ZB-3512 號自用小客車離去現場
    之事實，業據證人葛憲璋到庭證述甚明（見原審卷第110 頁
    ），亦足佐證丙○○所指，遭被告乙○○、丁○○、甲○○
    及其他不詳姓名年籍之人，持球棒等器物毆打，應屬真實。
  (三)案發當時現場錄影光碟畫面，出現丙○○駕駛之車輛，嗣後
    畫面右方駛來1 台白色轎車停在被告（即丙○○）所駕駛的
    車輛左方，該白色轎車內下來3 名男子（均未穿著背心），
    其中1 人掀開白色轎車（後車廂）拿出球棒，畫面中持該球
    棒之人敲打丙○○所駕之車輛及右前方保險桿，嗣後畫面左
    方開來1 輛黑色BMW （車號ZB-3512 號）車，車上下來3個
    人，3 人均未穿著背心，6 人（共計6 名男子均未穿著背心
    ）中之1 人將該白色轎車移至被告所駕車輛後方，該BMW 轎
    車則移至丙○○車輛正前方。畫面顯示另有1 人穿著背心（
    第7 人），與其餘在場之人動手持球棒、徒手毆打丙○○等
    情，業經原審法院當庭勘驗現場錄影光碟無訛，並製有勘驗
    筆錄1 份在卷可憑（見原審卷第84頁）。另（經檢察官當庭
    播放現場錄影光碟）畫面中第2 台追上（丙○○所駕自用小
    客車）的白色自用小客車（原本停放在丙○○的車子左側後
    來移到後面的那台車），車號為ZT-1915 號，亦據證人即員
    警蘇生才於偵查中證述甚明（見偵查卷第79頁）。而車號ZT
    -1915 號自用小客車於案發當日係由被告丁○○駕駛，為其
    所自承，則綜合前開勘驗筆錄及證人蘇生才之證述，於案發
    之際被告丁○○及2 名不詳姓名之男子共同搭乘車號ZT-191
    5 號自用小客車，並在案發現場將丙○○所駕車輛攔下，並
    由其中1 人自前開小客車後車廂取出球棒之事實應可認定。
    至被告乙○○固不否認案發之際在場，並身著背心之事實（
    見原審卷第84-85 頁），但辯稱「當時身穿背心不只我1 人
    」云云。然經原審法院勘驗現場錄影光碟，雖不能清楚辯識
    在場之人之面貌特徵，然畫面中其餘6 名分別自ZT-1915 號
    、黑色BMW （車號ZB-3512 號）自用小客車下車之人，均未
    穿著背心之事實，亦有原審法院勘驗筆錄可證（見原審卷第
    84頁），是被告乙○○即為前開現場錄影光碟中之身著背心
    之人，應可確認。本件被告乙○○、丁○○既係因懷疑丙○○駕車擦撞其2 人所停放之車輛，始駕車追逐丙○○，則見
    其早已對丙○○心生不滿，故其2 人在夥同甲○○及其他4
    名成年男子，攔下丙○○所駕車輛後，共同持自車號為ZT-1
    915 號自用小客車後車廂取出之球棒毆打丙○○，並毀損其
    所駕駛之ZM-5686 號自用小客車之前後擋風玻璃，誠然信而
    有徵。
  (四)證人即車牌號碼ZB-3512 號自用小客車之車主林美鳳於原審
    法院到庭證稱：「我於93年12月13日凌晨3 時許，曾駕駛廠
    牌BMW ，車牌號碼ZB-3512 號自小客車欲至案發現場附近購
    物，發現有人打架即駛離現場，並沒有將車借予他人」云云
    （見原審卷第115 -116頁）。然案發時係由某男子駕駛前開
    BMW 廠牌車號ZB-3512 號自用小客車，搭載其餘不詳姓名年
    籍之男子離去，且案發後復由某男子駕駛前開ZB-3512 號自
    用小客車，搭載甲○○至警局，始由丙○○指認被告甲○○
    亦於案發之際係毆打及毀損之人，由證人葛憲璋抄錄該車之
    車牌號碼之事實，業據證人葛憲璋於偵查及原審法院審理時
    證述明確（見偵查卷第34頁、原審卷第111 、117 頁）。又
    證人林美鳳於案發前即已認識甲○○之事實，業據其於原審
    法院到庭證述在卷（見原審卷第116 、118 頁），則其所為
    證述，顯係迴護被告甲○○，自無足採信。故其上開之證述
    ，尚難作為認定被告甲○○未曾在案發現場之有利依據。
  (五)證人陳永樹於原審法院到庭證稱：「案發當時，被告丁○○
    、乙○○包括我，總共3 個人在我家（高雄市三民區○○○
    街43號）屋內1 樓聊天，後來聽到車子的警報器在響，被告
    丁○○、乙○○各自開車追出去」等語（見原審卷第119 -
    121 頁）。惟證人陳永樹復證稱：「我未與被告丁○○、乙○○追出去」等語（見原審卷第120 頁），則證人陳永樹既
    未隨同跟至案發現場，則其即無法證明被告丁○○、乙○○
    2 人，嗣後駕車將丙○○攔下後，是否動手毆打丙○○並毀
    損其所駕ZM-568 6號自用小客車之事實，亦難據為有利被告
    丁○○、乙○○之論據。
  (六)綜上，本件事證明確，被告乙○○、丁○○、甲○○3 人傷
    害及毀損之犯行，均堪認定，應依法論科。
三、核被告乙○○、丁○○、甲○○所為均係犯刑法第277 第1
    項之傷害罪及第354 條之毀損罪。按共同正犯之成立，有以
    共同犯意而共同實施犯罪構成要件之行為者，有以自己犯罪
    之意思，參與犯罪構成要件以外之行為者，有雖以幫助他人
    犯罪之意思而參與犯罪構成要件之行為者，有以自己犯罪之
    意思，事前同謀推由一部分實施犯罪之行為者，均屬之，司
    法院大法官會議釋字第109 號解釋可供參考。蓋共同正犯，
    係共同實施犯罪行為之人，在共同意思範圍內，各自分擔犯
    罪行為之一部，相互利用他人之行為，以達其犯罪之目的，
    其成立不以全體均參與實施犯罪構成要件之行為為要件。共
    同正犯之意思聯絡，不以數人間直接發生者為限，間接之聯
    絡者，亦包括在內，復不限於事前有所謀議，僅於行為當時
    有共同犯意之聯絡，於行為當時，基於相互之認識，不論明
    示通謀或相互間默示合致，以共同犯罪之意思參與，均屬之
    ；而行為分擔，亦不以每一階段皆有參與為必要，倘具有相
    互利用其行為之合同意思所為，仍應負共同正犯之責，蓋共
    同正犯，於合同意思範圍內，組成一共犯團體，團體中任何
    一人之行為，均為共犯團體之行為，他共犯均須負共同責任
    ，初無分別何一行為係何一共犯所實施之必要。（最高法院
    55年度台上字第522 號、87年度台非字第35號、85年度台上
    字第4962號、88年度台上字第2230號、第2858號判決、73年
    台上字第1886號、77年台上字第2135號判例意旨參照），乙○○、丁○○、甲○○3 人有犯意聯絡及行為分擔，俱為共
    同正犯。所犯傷害及毀損2 罪，罪質不同，犯意各別，應分
    論併罰，及定其應執行刑。被告丁○○於93年間因違反毒品
    危害防制條例案件，經台灣高雄地方法院以93年度簡字第24
    33號判處有期徒刑3 月，於93年8 月30日易科罰金執行完畢
    ，有臺灣高等法院被告全國前案紀錄表可按，於有期徒刑執
    行完畢後，5 年內故意再犯本件有期徒刑以上之罪，應依累
    犯之規定加重其刑。(一)按行為後法律有變更者，適用行為時
    之法律，但行為後之法律有利於行為人者，適用最有利於行
    為人之法律，係為現行刑法第2 條第1 項所明文。此條規定
    乃與刑法第1 條罪刑法定主義契合，係規範行為後法律變更
    所生新舊法律比較適用之準據法，並無新舊法比較之問題，
    應一律適用裁判時之現行刑法第2 條規定以決定適用之刑罰
    法律，先予辨明。又本次刑法修正之比較新舊法，應就罪刑
    有關之共犯、未遂犯、想像競合犯、牽連犯、連續犯、結合
    犯，以及累犯加重、自首減輕暨其他法定加減原因（如身分
    加減）與加減例等一切情形，綜其全部罪刑之結果而為比較
    ；最高法院95年度第8 次刑庭會議決議可資參照。(二)罰金罰
    鍰提高標準條例第1 條前段規定，就其原定數額提高為10倍
     (中華民國72年7 月27日司法院、行政院令發布，並自72年
    8 月1 日起施行）依戡亂時期罰金罰鍰提高標準條例 (80年
    5 月6 日修正名稱為罰金罰鍰提高標準條例）第1 條前段及
    第3 條規定將刑法定有罰金各條之罰金數額，均提高為10倍
    。及依現行法規所定貨幣單位折算新臺幣條例第2 條規定，
    以新臺幣元之3 倍計算，被告犯罪行為時之法定本刑，就罰
    金部分，經折算為新臺幣後，均為原定罰金數額之30倍；而
    被告行為後，依95年6 月14日公布之刑法施行法第1 條之1
    規定，中華民國94年1 月7 日刑法修正施行後，刑分則編所
    定罰金之貨幣單位為新臺幣 (第1 項）。94年1 月7 日刑法
    修正時，刑法分則編未修正之條文定有罰金者，自94年1 月
    7 日刑法修正施行後，就其數額提高為30倍。但自72年6 月
    26日至94年1 月7 日新增或修正之條文，就其所定數額提高
    為3 倍 (第2 項），其立法理由謂：刑法24年施行後，為解
    決國民所得經濟水準已大幅提昇問題，有關罰金與罰鍰倍數
    之調整及銀元與新臺幣之折算標準，訂有「罰金罰鍰提高標
    準條例」及「現行法規所定貨幣單位折算新臺幣條例」，除
    罰金以1 銀元折算3 元新臺幣外，並將72年6 月26日以前修
    正之刑法部分條文罰金數額提高為10倍；其後修正者則不再
    提高倍數，亦即刑法分則各罪罰金數額視前開情形分別提高
    為30倍或3 倍。考量新修正之刑法施行後，不再適用「現行
    法規所定貨幣單位折算新臺幣條例」，為使罰金數額趨於一
    致，避免衍生新舊法比較適用問題，以緩和實務適用法律之
    衝擊，於不變動罰金數額之前提下，爰為第2 項規定等語。
    被告所犯之罪，自72年6 月26日至94年1 月7 日間並無修正
    ，是依據前揭刑法施行法第1 條之1 之規定，其法定本刑，
    自95年7 月1 日起，其罰金單位均改為新臺幣，並就原訂數
    額提高為30倍，與刑法施行法第1 條之1 修訂前之數額並無
    不同。是本件無論適用行為時之法律，罰金罰鍰提高標準條
    例第1 條前段 (提高為10倍）及依現行法規所定貨幣單位折
    算新臺幣條例第2 條規定，或依裁判時之法律、刑法施行法
    第1 條之1 規定，該條法定本刑之罰金數額均相同。惟按，
    被告行為時之刑法第33條第5 款規定：罰金：一元以上。依
    前述現行法規所定貨幣單位折算新臺幣條例第2 條之規定，
    折算為新臺幣後，為三元以上；而被告3 人行為後，94年1
    月7 日修正，同年2 月2 日公布，並於95年7 月1 日施行之
    刑法第33條第5 款規定：罰金，新臺幣一千元以上，以百元
    計算之。比較新、舊法之結果，即行為時之法定刑，就罰金
    部分，其最低度為新臺幣三元，而95年7 月1 日修正後法定
    刑，就罰金部分，其最低度為新臺幣一千元，以修正前之規
    定較有利於被告。(三)且易科罰金之折算標準，新法施行後，
    亦應依新法第2 條第1 項之規定，適用最有利於行為人之法
    律，被告乙○○、丁○○、甲○○於犯罪時之刑法第41條第
    1 項前段規定：「犯最重本刑為5 年以下有期徒刑以下之刑
    之罪，而受6 個月以下有期徒刑或拘役之宣告，因身體、教
    育、職業、家庭之關係或其他正當事由，執行顯有困難者，
    得以1 元以上3 元以下折算一日，易科罰金。」又被告行為
    時之易科罰金折算標準，修正前罰金罰鍰提高標準條例第2
    條前段（現已刪除）規定，就其原定數額提高為100 倍折算
    1 日，則本件受刑人行為時之易科罰金折算標準，應以銀元
    300 元折算1 日，經折算為新臺幣後，應以新臺幣900 元折
    算為1 日。惟95年7 月1 日修正公布施行之刑法第41條第1
    項前段則規定：「犯最重本刑為五年以下有期徒刑以下之刑
    之罪，而受六個月以下有期徒刑或拘役之宣告者，得以新臺
    幣一千元、二千元或三千元折算一日，易科罰金。」比較修
    正前後之易科罰金折算標準，以95年7 月1 日修正公布施行
    前之規定，較有利於被告，則應依刑法第2 條第1 項前段，
    適用修正前刑法第41條第1 項前段規定，定其折算標準。
    (四)被告行為後，刑法第28條雖將「二人以上共同『實施』犯
    罪之行為者，皆為正犯」之規定，修正為「二人以上共同實
    『行』犯罪之行為者，皆為正犯」，而於95年7 月1 日施行
    ，其差別在於陰謀犯、預備犯，於修法後並不構成共同正犯
    ，然被告乙○○、丁○○、甲○○就前開傷害及毀損犯行，
    非但有犯意之聯絡，且均已著手犯罪行為之實行，是不論依
    修正前、後刑法第28條之規定，均屬共同正犯，自不生新舊
    法比較問題，應逕依修正前刑法第28條規定，論以共同正犯
    。(五)另被告丁○○於有期徒刑執行完畢後，5 年以內再故意
    犯本件有期徒刑以上之罪，不論依修正前之刑法第47條，或
    修正後之刑法第47條第1 項之規定，均構成累犯，對被告而
    言並無有利或不利之情形，自不生新舊法比較之問題，應逕
    依修正前之刑法第47條，論以累犯，並加重其刑。(六)刑法第
    51條業於94年1 月7 日修正公布，並於95年7 月1日 施行，
    修正前刑法第51條規定：「數罪併罰，分別宣告其罪之刑，
    依左列各款定其應執行者：」其中第5 款規定：「宣告多數
    有期徒刑者，於各刑中之最長期以上，各刑合併之刑期以下
    ，定其刑期。但不得逾20年。」修正後刑法第51條第5 款規
    定：「宣告多數有期徒刑者，於各刑中之最長期以上，各刑
    合併之刑期以下，定其刑期。但不得逾30年。」比較結果，
    修正後刑法並非較有利於行為人，依刑法第2 條第1 項前段
    之規定，仍應依修正前刑法，定其應執行之刑，附此敘明。
四、原審就此部分，依刑法第2 條第1 項前段、刑法第28條 (修
    正前）、第277 條第1 項、第354 條、第47條 (修正前）、
    第41條第1 項前段 (修正前），罰金罰鍰提高標準條例第1
    條、第2 條 (修正前），現行法規所定貨幣單位折算新台幣
    條例第2 條 (漏引）規定，並審酌被告乙○○、丁○○、甲○○3 人正值青年，僅因細故即持球棒等物，毆打丙○○，
    並毀損其駕駛之自用小客車前後擋風玻璃，且犯後否認犯行
    之態度，及被告犯罪之動機、目的、手段及智識程度等其他
    一切情狀，分別量處乙○○、甲○○傷害罪部分各有期徒刑
    4 月，毀損罪部分，各有期徒刑2 月，各定應執行有期徒刑
    5 月。被告丁○○係累犯，其傷害罪部分，處有期徒刑5 月
    ，毀損罪部分，處有期徒刑3 月，定應執行有期徒刑6 月。
    並均依法諭知有期徒刑如易科罰金，均以銀元300 元即新臺
    幣900 元折算壹日之折算標準。認事用法尚無不合，量刑亦
    稱妥適，被告等上訴意旨均否認犯罪，空言指摘原判決不當
    ，並無可取，為無理由，應予駁回。
五、另被告丙○○部分，已經原審判決確定，不另論列，附此敘
    明。
據上論斷，應依刑事訴訟法第368條，判決如主文。
本案經檢察官邱榮藏到庭執行職務。
中    華    民    國    95    年    12    月    19    日
                  刑事第二庭    審判長法  官  林正雄
                                      法  官  黃壽燕
                                      法  官  陳啟造
以上正本證明與原本無異。
本判決不得上訴。
中    華    民    國    95    年    12    月    19    日
                                      書記官  黃琳群
附錄本案論罪科刑法條全文：
刑法第277條第1項：
傷害人之身體或健康者，處3 年以下有期徒刑、拘役或1 千元以
下罰金。
刑法第354條：
毀棄、損壞前二條以外之他人之物或致令不堪用，足以生損害於
公眾或他人者，處2 年以下有期徒刑、拘役或5 百元以下罰金。


司法院資訊處製作；財團法人民間司法改革基金會備份。
